臺灣臺中地方法院刑事判決
111年度易字第126號
公  訴  人  臺灣臺中地方檢察署檢察官
被      告  林冠甫




上列被告因詐欺案件，經檢察官提起公訴（110年度偵字第14539
號），被告於準備程序中就被訴之事實為有罪之陳述，檢察官聲
請改依協商程序而為判決，本院裁定行認罪協商程序，判決如下
：
    主    文
林冠甫犯詐欺取財罪，處有期徒刑肆月，如易科罰金，以新臺
幣壹仟元折算壹日。
    犯罪事實及理由
一、本案犯罪事實及證據，除證據部分應補充「被告於本院準備
    程序之自白及被害人(告訴人)意見表」外，其餘均引用檢察
    官起訴書之記載（如附件）。
二、本案經檢察官與被告於審判外達成協商之合意，且被告已認
    罪，其合意內容為：被告犯刑法第339條第1項之詐欺取財罪
    ，處有期徒刑肆月，如易科罰金，以新臺幣壹仟元折算壹日
    。經查，上開協商合意並無刑事訴訟法第455條之4第1項所
    列情形之一，檢察官聲請改依協商程序而為判決，本院爰不
    經言詞辯論，於協商合意範圍內為協商判決。
三、應適用之法條：依刑事訴訟法第455條之2第1項、第455條之
    4第2項、第455條之8、第454條第2項，刑法第339條第1項、
    第41條第1項前段，刑法施行法第1條之1第1項，判決如主文
    。
四、協商判決除有刑事訴訟法第455條之4第1項第1款於本訊問程
    序終結前，被告撤銷協商合意或檢察官撤回協商聲請者；第
    2款被告協商之意思非出於自由意志者；第4款被告所犯之罪
    非第455條之2第1項所定得以協商判決者；第6款被告有其他
    較重之裁判上一罪之犯罪事實者；第7款法院認應諭知免刑
    或免訴、不受理者情形之一，及違反同條第2項「法院應於
    協商合意範圍內為判決；法院為協商判決所科之刑，以宣告
    緩刑或二年以下有期徒刑、拘役或罰金為限」之規定者外，
    不得上訴。
五、如不服本件判決，且有前述得提起上訴之情形，應於收受判
    決送達後20日內向本院提出上訴書狀（應敘述具體理由並附
    繕本）。上訴書狀如未敘述理由，應於上訴期間屆滿後20日
    內補提理由書於本院。
本案經檢察官胡宗鳴提起公訴，檢察官賴謝銓到庭執行職務。
中　　華　　民　　國　　111 　年　　2 　　月　　22　　日
                  刑事第五庭    法  官  黃龍忠
以上正本證明與原本無異。
                                書記官  華鵲云
中　　華　　民　　國　　111 　年　　2 　　月　　22　　日
附錄論罪科刑法條
中華民國刑法第339條第1項
意圖為自己或第三人不法之所有，以詐術使人將本人或第三人之
物交付者，處 5 年以下有期徒刑、拘役或科或併科 50 萬元以
下罰金。
以前項方法得財產上不法之利益或使第三人得之者，亦同。
前二項之未遂犯罰之。
附件：
臺灣臺中地方檢察署檢察官起訴書
                                    110年度偵字第14539號
　　被　　　告　林冠甫　男　28歲（民國00年0月00日生）
　　　　　　　　　　　　住○○市○○區○○○路000巷00號
                        (現另案在法務部○○○○○○○執                          行中)
　　　　　　　　　　　　國民身分證統一編號：Z000000000號
上列被告因詐欺案件，業經偵查終結，認應提起公訴，茲將犯罪
事實及證據並所犯法條分敘如下：
　　　　犯罪事實
一、林冠甫意圖為自己不法之所有，基於詐欺取財之接續犯意，
    於民國109年2月25日某時，在不詳處所，使用行動電話連結
    網路，透過交友軟體「GOODNIGHT」結識李錚姝，並謊稱從
    事工程師之工作，且傳送非其本人之不實照片予李錚姝，又
    訂購外送餐點予李錚姝，使李錚姝誤信其有相當資力及追求
    之意，林冠甫復於同年月27日下午4時15分許，假以借貸為
    由，以LINE與李錚姝聯繫，並訛稱：「如果你直接幫我轉買
    手機的錢可以嗎  我最慢禮拜二就還妳」等語，使李錚妹陷
    於錯誤，於同日下午6時53分許，匯款新臺幣(下同)4萬1,98
    8元至林冠甫所提供「MOMO購物臺」使用之兆豐商業銀行帳
    號：0000000000000000號帳戶。林冠甫再於同年月29日晚間
    8時12分許，假以借用信用卡刷卡消費為由，以LINE與李錚
    姝聯繫，並佯稱：「可以借我刷嗎QQ大概一萬多 你卡費都
    是什麼時候繳 我會在那之前給妳」等語，使李錚妹仍陷於
    錯誤，於同日晚間9時15分許，傳送渠所申用之台新國際商
    業銀行信用卡(卡號：4380-XXXX-XXXX-8209)正反面照片予
    林冠甫，林冠甫隨即分別於同日晚間9時20分許及同日晚間9
    時22分許，使用該信用卡刷卡消費1萬388元及1,589元各1筆
    ，林冠甫即藉此方式取得其欲購買之商品。嗣李錚姝察覺有
    異並報警處理，始悉上情。
二、案經李錚姝訴由臺中市政府警察局豐原分局報告偵辦。
　　　　證據並所犯法條
一、證據清單及待證事實：
編號 證據名稱 待證事實 1 被告林冠甫於警詢及偵訊中之供述 被告透過交友軟體「GOODNIGHT」結識告訴人李錚姝，並提供不實照片予告訴人，嗣分別於上揭時間，以借貸為由，請求告訴人代為轉帳付款及借用上述信用卡供刷卡消費之事實。 (惟辯稱：伊係單純借貸，並未詐騙告訴人云云。) 2 證人即告訴人李錚妹於警詢及偵訊中之指證 全部犯罪事實。 3 告訴人所提出之LINE對話紀錄、簡訊擷圖等 被告提供不實照片予告訴人，嗣分別於上揭時間，假以借貸為由，請求告訴人代為轉帳付款及借用上述信用卡刷卡消費之事實。 4 中國信託商業銀行股份有限公司110年7月28日中信銀字第110224839175697號函所檢附告訴人之帳戶存款交易明細、台新國際商業銀行110年7月26日台新作文字第11018884號函所檢附之告訴人信用卡交易明細各1份等 ⑴告訴人於109年2月27日下午6時53分許，匯款4萬1,988元至兆豐商業銀行帳號：0000000000000000號帳戶之事實。 ⑵告訴人所申用之台新國際商業銀行信用卡於109年2月29日，刷卡消費1萬388元及1,589元各1筆之事實。 5 本署108年度偵字第13247、14129、16499、18151、25856號起訴書及臺灣臺中地方法院108年度訴字第2643號刑事判決書各1份等 被告前於107年間，涉有數件假藉交友以詐欺取財案件，嗣經本署檢察官提起公訴，並由法院判決有罪之事實。 
二、核被告所為，係犯刑法第339條第1項之詐欺取財罪嫌。又被
    告如犯罪事實欄所示佯以借貸為由，詐騙告訴人代為轉帳付
    款及提供前述信用卡刷卡消費，客觀上雖有數行為，然係基於
    同一機會，在密接之時間接續實施，且所犯基本構成要件亦
    屬相同，顯係基於接續之犯意，反覆實施而侵害同一法益，
    且其多次行為在時間及空間上有其連貫性，客觀上難以分割，
    為接續犯，應包括論為一罪。另被告犯罪所得已返還告訴人
    ，此有告訴人所提出之刑事陳報狀及網路銀行收支紀錄擷圖
    各1份等附卷可稽，依刑法第38條之1第5項之規定，爰不聲
    請宣告沒收之。
三、依刑事訴訟法第251條第1項提起公訴。
　　此　致
臺灣臺中地方法院
中　　華　　民　　國　 110　　年　　12　　月　　16　　日
　　　　　　　　　　　　　　　檢　察　官　胡宗鳴
本件正本證明與原本無異
中　　華　　民　　國　 111　　年　  1     月　　4 　　日
                              書  記  官  蔡育銘
附錄本案所犯法條全文 
中華民國刑法第339條第1項
（普通詐欺罪）
意圖為自己或第三人不法之所有，以詐術使人將本人或第三人之
物交付者，處 5 年以下有期徒刑、拘役或科或併科 50 萬元以
下罰金。
以前項方法得財產上不法之利益或使第三人得之者，亦同。
前二項之未遂犯罰之。